臺灣高等法院花蓮分院刑事判決　　　　　96年度上易字第63號
上　訴　人　臺灣花蓮地方法院檢察署檢察官
被　　　告　乙○○
選任辯護人　廖學忠律師
上列上訴人因被告背信案件，不服中華民國96年3月9日臺灣花蓮
地方法院95年度易字第317號第一審判決（起訴案號：臺灣花蓮
地方法院檢察署95年度偵字第631號），提起上訴，本院判決如
下：
    主  文
上訴駁回。
    理  由
一、本案經本院審理結果，認第一審判決對被告乙○○為無罪之
    諭知，核無不當，應予維持，並引用第一審判決書記載之證
    據及理由。
二、檢察官上訴意旨略以：告訴人甲○○之夫林上群與被告之電
    話錄音譯文，係林上群與他人，或被告與他人之交談內容，
    均非「私人以不法手段取得之竊聽電話錄音」，且契約既可
    口頭為之，商務自無拒絕契約當事人以錄音方式證明契約存
    在之理，林群上與甲○○利益相同，並同意出具上開與第三
    人之錄音作為證據，該證據既非不法手段取得，應有證據能
    力，而依上開證據，足證被告有起訴書之犯行云云。
三、按被告以外之人於審判外之言詞或書面陳述，除法律有規定
    者外，不得作為證據，刑事訴訟法第159條第1項定有明文。
    又刑事訴訟之目的，固在發現真實，藉以維護社會安全，其
    手段則應合法純潔、公平公正，以保障人權；倘證據之取得
    非依法定程序，而法院若容許該項證據作為認定犯罪事實之
    依據有害於公平正義時，因已違背憲法第8條、第16條所示
    應依正當法律程序保障人身自由、貫徹訴訟基本權之行使及
    受公平審判權利之保障等旨意，自應排除其證據能力，有最
    高法院87年度台上字第4025號判決可資參照。經查，林上群
    與被告或與其他人之電話錄音，均屬該等人於審判外之陳述
    ，除法律有規定外，不得作為證據，為法所明定。而林上群
    為被告或其他人電話錄音時，並未經過被告或其他人之同意
    ，亦未透過法定程序為之，已違反人民秘密通訊自由，其違
    法取得之錄音譯文自無證據能力，檢察官上訴仍執前詞，委
    無可採。
四、次按刑法第342條之背信罪，須以為他人處理事務為前提，
    所謂為他人云者，係指受他人委任，而為其處理事務而言，
    苟無委任之事實，即無成立背信罪之餘地，亦有最高法院82
    年度台上字第2974號判決可資參照。告訴人指稱被告受其委
    任代為協調簽約事宜，無非以被告乙○○於偵查中所述「有
    拿8份契約書回去，因之前葉瑞月有向我表示不願賣，我到
    事務所後，『雙方』要我協調葉瑞月，要我拿此契約書給葉
    瑞月看，葉瑞月還是向我表示不願意賣」等語（94年他字第
    174號卷第25頁）為據。惟證人杜香素於原審證稱：是葉百
    春請被告到場，被告是代表賣方去請葉瑞月簽名（原審卷第
    98-99頁）；證人邱延壽亦證述：被告表明是葉瑞月之表叔
    ，可以說服葉瑞月簽名等語（原審卷第94頁）。而告訴人甲
    ○○於原審亦證稱：杜香素通知我到代書事務所，說葉瑞月
    有委託被告找我協調，我和葉百春要找葉瑞月簽好契約，被
    告說他會負責協調請葉瑞月在契約簽名等語（原審卷第50-5
    1頁）。可見被告係受葉百春、葉瑞月之請託而至代書事務
    所，以協調甲○○與葉瑞月「雙方」簽約之事，並非受告訴
    人之委託之事實已甚明確，告訴人請求檢察官上訴仍執前詞
    ，亦無可信。被告既無受告訴人委任之事實，即無成立背信
    罪之餘地，原審為被告無罪之諭知，於法並無不合，檢察官
    上訴非有理由，應予駁回。
據上論結，應依刑事訴訟法第373條、第368條，判決如主文。
本案經檢察官孫小玲到庭執行職務。
中　　華　　民　　國　　96　　年　　9 　　月　　21　　日
                  審判長法  官  何方興
                        法  官  王紋瑩
                        法  官  林鳳珠
以上正本證明與原本無異。
本件不得上訴。
                        書記官   陳有信
中　　華　　民　　國　　96　　年　　9 　　月　　21　　日
